---
title: "ME315A LAB 04 RA223062"
format: pdf
editor: source
---

# Laboratório 4: Importação de Dados Retangulares - Excel

Q1. Carregue os pacotes `readxl` e `tidyverse`.

```{r}
library(readxl)
library(tidyverse)
```

Q2. Crie uma variável chamada fname que contenha o caminho para o arquivo `WDIEXCEL.xlsx`, disponível no seu diretório de dados. Confirme que o R identifica a existência do arquivo utilizando o comando `file.exists`.

```{r}
fname <- "WDIEXCEL.xlsx"
file.exists(fname)
```

Q3. Leia a planilha `“Country”` e armazene no objeto `countries`.

```{r}
countries <- read_excel(fname, sheet = "Country")
```

Q4. Mantenha apenas os registros de 5 países (Brasil e outros 4 de sua escolha).

```{r}
library(dplyr)
countries <- countries |>
  rename(country_name = `Table Name`) |>
  filter(country_name %in% c("Brazil", "Germany", "Finland", "France", "United Kingdom"))
  
```

Q5. Leia a planilha `“Data”` e armazene no objeto `WDI`.

```{r}
WDI <- read_excel(fname, sheet = "Data")
```

Q6. Selecione apenas as colunas:

- `Country Code`
- `Indicator Code`
- `E todos os anos de 1960-2018`

```{r}
WDI <- WDI |>
  select(`Country Code`, `Indicator Code`, `1960`:`2018`)
```

Q7. Confirme se os dados em `WDI` estão em `formato tidy`. Se não estiverem, transforme-os para tal formato. Faça de forma que exista uma coluna referente ao ano chamada `YEAR`.

Resposta: Os dados em WDI não estão em formato tidy, pois se observarmos as colunas que indicam os anos, é perceptível que os valores são distribuídos como colunas, mas para se adequar ao formato tidy, os anos deveriam estar contidos em uma coluna única.

```{r}
WDI <- WDI |>
  pivot_longer(
  cols = `1960`:`2018`,
  names_to = "YEAR",
  values_to = "Valor"
 )
         
```

Q8. Confirme se a coluna referente ao ano está em formato inteiro.

Resposta: A coluna referente ao ano não está em formato inteiro, está como caractere.

```{r}
class(WDI$YEAR)
is.integer(WDI$YEAR)
```

```{r}
WDI <- WDI |>
  mutate(YEAR = as.integer(YEAR))
```

Q9. Para o objeto `WDI`, mantenha apenas os registros dos países listados em countries. Selecione as colunas:

- `Country Code`
- `Short Name`
- `YEAR`
- `SP.DYN.CBRT.IN`

```{r}
WDI <- WDI |>
  inner_join(countries, by = "Country Code") |>
  pivot_wider(
    names_from = `Indicator Code`,
    values_from = Valor
  ) |>
  select(`Country Code`, `Short Name`, YEAR, SP.DYN.CBRT.IN)
  
```

Q10. Ordene o objeto de forma que, para cada país, as informações estejam ordenadas por ano.

```{r}
WDI <- WDI |>
  arrange(`Country Code`, YEAR)
```

Q11. Construa um gráfico de linhas, usando o pacote `ggplot2`, que tenha no eixo `X` a variável `YEAR`, no eixo `Y` a variável `SP.DYN.CBRT.IN` e que cada linha corresponda a um país diferente.

```{r}
library(ggplot2)
ggplot(WDI, aes(x = YEAR, y = SP.DYN.CBRT.IN, color = `Short Name`)) +
geom_line()
```

#### Data e horário de compilação:

```{r}
Sys.setenv(TZ = "America/Sao_Paulo")
Sys.time()
```

