---
title: "ME315A LAB06 RA223062"
format: pdf
editor: source
---

# LABORATÓRIO 6 - SQLITE

## QUESTÕES:
1) Baixe o arquivo `disco.db` e armazene na variável `path` o caminho completo (pasta) na qual o arquivo foi gravado. Utilize o comando `file.path()` para combinar a variável path com o nome do arquivo (`disco.db`) e obter o nome do arquivo com seu respectivo caminho. Armazene este resultado na variável `fname`.

```{r}
path <- getwd()
fname <- file.path(path, "disco.db")
```

2) Utilizando o pacote `RSQLite`, conecte-se ao arquivo de banco de dados. Armazene a conexão na variável `conn`.

```{r}
library(DBI)
library(RSQLite)
conn <- dbConnect(RSQLite::SQLite(), fname)
```

3) Liste as tabelas existentes no banco de dados.

```{r}
dbListTables(conn)
```

4) Identifique os nomes de todas as colunas existentes na tabela `customers`.

```{r}
dbListFields(conn, "customers")
```


5) Utilizando apenas `SQLite`, com o apoio do comando `dbGetQuery`, identifique quantos clientes estão atualmente cadastrados neste banco de dados.

```{r}
dbGetQuery(conn, "SELECT COUNT(DISTINCT customerId) FROM customers")
```

6) Utilizando apenas `SQLite`, identifique o número de países diferentes em que moram os clientes encontrados acima.

```{r}
dbGetQuery(conn, "SELECT COUNT(DISTINCT Country) FROM customers")
```

7) Utilizando apenas `SQLite`, quantos clientes existem por país? A tabela resultante deve conter o nome do país e a respectiva contagem, além de ser ordenada de maneira decrescente pela referida contagem.

```{sql connection=conn}
SELECT Country, COUNT(DISTINCT customerId) AS CUSTOMERSBYCOUNTRY FROM customers
GROUP BY Country
ORDER BY CUSTOMERSBYCOUNTRY DESC
```

8) Quais são os 5 países com mais clientes registrados? Use apenas `SQLite`.

```{sql connection=conn}
SELECT Country, COUNT(DISTINCT customerId) AS CUSTOMERSBYCOUNTRY FROM customers 
GROUP BY Country
ORDER BY CUSTOMERSBYCOUNTRY DESC
LIMIT 5
```

9) Quais são os países registrados que possuem apenas `6` letras no nome?

```{sql connection=conn}
SELECT DISTINCT Country FROM customers
WHERE Country LIKE "______"
```

10) Quais foram as músicas compradas por clientes brasileiros?

```{sql connection=conn}
SELECT DISTINCT tracks.Name FROM customers
INNER JOIN invoices ON customers.CustomerId = invoices.CustomerId
INNER JOIN invoice_items ON invoices.InvoiceId = invoice_items.InvoiceId
INNER JOIN tracks ON invoice_items.TrackId = tracks.TrackId
WHERE customers.Country = "Brazil"
```

11) Desconecte do banco de dados.

```{r}
dbDisconnect(conn)
```

Horário de compilação do arquivo: 

```{r}
Sys.setenv(TZ = "America/Sao_Paulo")
Sys.time()
```
